臺灣高雄地方法院刑事判決　　　　　　　93年度訴字第2444號
公　訴　人　臺灣高雄地方法院檢察署檢察官
被　　　告　乙○○
上列被告因違反毒品危害防制條例案件，經檢察官提起公訴（93
年度毒偵字第3476號），暨移送併案審理（94年度毒偵字第919
、1097、2703、4402號），嗣因被告就被訴事實為有罪之陳述，
經本院合議庭裁定由受命法官獨任適用簡式審判程序審理，本院
判決如下：
    主  文
乙○○連續施用第一級毒品，累犯，處有期徒刑壹年貳月，扣案
均殘留第一級毒品海洛因之注射針筒玖支、夾鏈袋參個、橡皮筋
貳條均沒收銷燬之；又連續施用第二級毒品，累犯，處有期徒刑
陸月，扣案均殘留第二級毒品甲基安非他命之塑膠吸管、玻璃管
各壹支、夾鏈袋拾肆個均沒收銷燬之。應執行有期徒刑壹年陸月
，均殘留第一級毒品海洛因之注射針筒玖支、夾鏈袋參個、橡皮
筋貳條、均殘留第二級毒品甲基安非他命之塑膠吸管、玻璃管各
壹支、夾鏈袋拾肆個均沒收銷燬之。
    事  實
一、乙○○前因違反肅清煙毒條例、麻醉藥品條例等案件，經臺
    灣屏東地方法院以85年度訴緝字第76號分別判處有期徒刑3
    年1月及3月，應執行有期徒刑3年3月確定，入監服刑後，於
    民國87年6月18日假釋出監，甫於89年1月14日假釋期滿執行
    完畢。
二、乙○○於92年間，因施用毒品案件，經本院裁定送觀察、勒
    戒後，認無繼續施用毒品之傾向，於同年6月27日執行完畢
    獲釋，並由臺灣高雄地方法院檢察署檢察官於同年6月26 日
    以92年度毒偵字第3716號為不起訴處分確定。詎仍不知悔改
    ，復基於施用第1級毒品之概括犯意，自93年7月1日起至94
    年3月23日止，連續在高雄縣大寮鄉○○村○○路301號12樓
    、旗山鎮某加油站廁所、美濃鎮○○里○○街82號等地，以
    將第1級毒品海洛因摻水用針筒注射入體內之方式，施用第1
    級毒品海洛因多次；另基於施用第2級毒品之概括犯意，自
    93年7月1日起至94年3月23日止，連續在上開處所，以將第2
    級毒品甲基安非他命置於玻璃球隔熱燒烤吸食煙霧之方式，
    施用第2級毒品甲基安非他命多次。嗣先後(1)於93年7月1日
    上午11時20分許，在高雄縣大寮鄉○○路301號12樓，為警
    查獲其與友人謝鴻文共同持有均殘留第1級毒品海洛因之注
    射針筒4支、夾鏈袋1個、橡皮筋2條等物，另查獲謝鴻文所
    持有不含毒品反應之吸管3支，乙○○並經採尿送驗；(2)於
    94年1月21日晚上8時45分許，由友人張志成駕車搭載至高雄
    縣大寮鄉○○村○○○路192號瑞生醫院後停車場內時為警
    攔檢，經警在張志成之外套口袋內查獲張志成所持有之疑似
    第1級毒品海洛因1包、美娜水1瓶、注射針筒6支等物，乙○
    ○亦經採尿送驗；(3)因其為高雄縣警察局列管之行方不明毒
    品人口，於94年1月27日凌晨3時許，為警尋獲後經採尿送驗
    ；(4)於94年2月2日下午4時30分許，在高雄縣旗山鎮○○○
    路2號前，為警查獲其持有均殘留第1級毒品海洛因之注射針
    筒1支、夾鏈袋2個、均殘留第2級毒品甲基安非他命之塑膠
    吸管、玻璃管各1支等物，並經採尿送驗；(5)於94年3月23
    日夜間零時30分許，高雄縣美濃鎮○○街40號，為警查獲其
    持有均殘留第1級毒品注射針筒4支、均殘留第2級毒品甲基
    安非他命之夾鏈袋14個等物，另查獲其友人蕭焜明持有第1
    級毒品海洛因1包（淨重0.18公克、空包裝重0.15公克），
    乙○○並經採尿送驗，因而查獲上情。
二、案經高雄縣警察局林園分局報告臺灣高雄地方法院檢察署檢
    察官偵查起訴，暨高雄縣警察局及所屬林園分局、鳳山分局
    、旗山分局分別報告該署檢察官移送併案審理。
    理  由
一、按本件被告乙○○所犯係死刑、無期徒刑、最輕本刑為3年
    以上有期徒刑以外之罪，其於準備程序就前揭被訴事實為有
    罪之陳述，經受命法官告知簡式審判程序之旨，並聽取其與
    公訴人之意見後，本院認無不得或不宜改依簡式審判程序進
    行之情事，依刑事訴訟法第273條之1第1項、第284條之1規
    定，裁定本件由受命法官獨任進行簡式審判程序，合先敘明
    。
二、上揭連續施用第1級毒品海洛因之犯罪事實，業據被告於本
    院審理中坦承不諱，且被告先後於93年7月1日、94年1月21
    日、同年1月27日、同年2月2日、同年3月23日所採集之尿液
    ，經送驗結果，均呈嗎啡陽性反應，分別有高雄縣政府衛生
    局93年7月13日93煙檢字第1385號煙毒尿液檢驗成績書、臺
    灣檢驗科技股份有限94年2月14日報告編號：KＺ00000000000
    0號濫用藥物尿液檢驗報告、長榮大學94年2月18日TRC檢體
    編號：KA0000000號確認報告、臺灣檢驗科技股份有限94年3
    月4日報告編號：KＺ000000000000號、94年4月6日報告編號
    ：KＺ000000000000號濫用藥物尿液檢驗報告暨各該姓名對照
    表各1份附卷可稽。再者，於93年7月1日扣案之注射針筒4支
    、夾鏈袋1個、橡皮筋2條；於94年2月2日扣案之注射針筒1
    支、夾鏈袋2個；及於94年3月23日扣案之注射針筒4支等物
    ，經送驗結果，亦均呈海洛因陽性反應，分別有高雄醫學大
    學附設中和紀念醫院93年10月19日報告編號：0000-000號、
    93年11月23日報告編號：0000-000號、93年10月19日報告編
    號：0000-000號、0000-000號、94年4月6日報告編號：0000
    -000號、0000-000號、94年5月31日報告編號：0000-000、6
    76、677、678號檢驗報告各1份在卷可佐。綜上足認，被告
    前揭自白與事實相符，應堪採為被告有罪之證據，則被告上
    揭連續施用第1級毒品海洛因之犯罪事實，堪以認定。
三、上揭連續施用第2級毒品甲基安非他命之犯罪事實，亦據被
    告於本院審理中坦承不諱，且被告先後於93年7月1日、94年
    1月21日、同年2月2日、同年3月23日所採集之尿液，經送驗
    結果，均呈甲基安非他命陽性反應，分別有高雄縣政府衛生
    局93年7月13日93煙檢字第1385號煙毒尿液檢驗成績書、臺
    灣檢驗科技股份有限94年2月14日報告編號：KＺ00000000000
    0號濫用藥物尿液檢驗報告、94年3月4日報告編號：KＺ00000
    0000000號、94年4月6日報告編號：KＺ000000000000號濫用
    藥物尿液檢驗報告暨各該姓名對照表各1份附卷可稽。再者
    ，於94年2月2日扣案之塑膠吸管、玻璃管各1支；及於94年3
    月23日扣案之夾鏈袋14個等物，經送驗結果，亦均呈甲基安
    非他命陽性反應，分別有高雄醫學大學附設中和紀念醫院94
    年4月6日報告編號：0000-000號、0000-000號、94年5月31
    日報告編號：0000-000號檢驗報告各1份在卷可佐。綜上足
    認，被告前揭自白與事實相符，應堪採為被告有罪之證據，
    則被告上揭連續施用第2級毒品甲基安非他命之犯罪事實，
    亦堪認定。
四、查被告前於92年間，因施用毒品案件，經本院裁定送觀察、
    勒戒後，認無繼續施用毒品之傾向，於同年6月27日執行完
    畢獲釋，並由臺灣高雄地方法院檢察署檢察官於同年6月26
    日以92年度毒偵字第3716號為不起訴處分確定，有臺灣高等
    法院被告全國前案紀錄表1份在卷可憑，其於前案觀察、勒
    戒執行完畢釋放後5年內再犯本件毒品危害防制條例第10條
    第1項、第2項之罪，犯罪事證明確，應依法論科。
五、查海洛因、甲基安非他命分別係毒品危害防制條例第2條第2
    項所稱之第1級、第2級毒品，不得非法持有、施用。核被告
    所為，係犯毒品危害防制條例第10條第1項之施用第1級毒品
    罪及同條第2項之施用第2級毒品罪。其施用第1級、第2級毒
    品前後，持有海洛因及甲基安非他命之低度行為，分別為施
    用之高度行為所吸收，均不另論罪。又被告先後多次施用第
    1級、第2級毒品之犯行，均時間緊接，犯罪構成要件亦均相
    同，顯各係基於概括犯意反覆為之，均應依連續犯之規定論
    以一罪，並依法加重其刑。被告所犯上述2罪，犯意各別，
    行為互殊，應分論併罰。再被告前因違反肅清煙毒條例、麻
    醉藥品條例等案件，經臺灣屏東地方法院以85年度訴緝字第
    76號分別判處有期徒刑3年1月及3月，應執行有期徒刑3年3
    月確定，入監服刑後，於87年6月18日假釋出監，甫於89年1
    月14日假釋期滿執行完畢，有前揭臺灣高等法院被告全國前
    案紀錄表可參，其受有期徒刑之執行完畢，5年以內再犯本
    件有期徒刑以上之罪，為累犯，應依刑法第47條規定加重其
    刑，並依法遞加之。公訴人雖僅就被告於93年7月1日為警查
    獲前施用第1級毒品海洛因及第2級毒品甲基安非他命各1次
    之犯罪事實提起公訴，惟被告其餘如事實欄所載施用第1級
    、第2級毒品之犯行，與前揭起訴並經本院論罪之施用第1級
    、第2級毒品犯行間，分別有連續犯之裁判上1罪關係，已如
    前述，為起訴效力所及，本院自應併予審理。
六、本院審酌被告前因施用毒品案件，經觀察、勒戒後，仍未戒
    絕毒品，再犯本件施用毒品犯行，先後為警查獲5次，顯見
    其無悔改之意，意志不堅，有失政府制定毒品危害防制條例
    之立法美意，本不宜寬貸，惟念其施用毒品乃自戕一己之身
    體健康，尚未害及他人，犯後亦坦承犯行，態度良好等一切
    情狀，分別量處如主文所示之刑，並定其應執行刑。
七、於93年7月1日扣案之均殘留第1級毒品海洛因之注射針筒4支
    、夾鏈袋1個、橡皮筋2條；於94年2月2日扣案之均殘留第1
    級毒品海洛因之注射針筒1支、夾鏈袋2個；及於94年3月23
    日扣案之均殘留第1級毒品注射針筒4支等物，均難與第1級
    毒品海洛因析離，皆屬查獲之第1級毒品；另於94年2月2日
    扣案之均殘留第2級毒品甲基安非他命之塑膠吸管、玻璃管
    各1 支；及於94年3月23日扣案之均殘留第2級毒品甲基安非
    他命之夾鏈袋14個等物，均難與第2級毒品甲基安非他命析
    離，皆屬查獲之第2級毒品，爰依毒品危害防制條例第18條
    第1項前段規定，不問屬於犯人與否，均宣告沒收銷燬之。
    至於93年7月1日扣案之不含毒品反應之吸管3支；於94年1月
    21日扣案之疑似第1級毒品海洛因1包、美娜水1瓶、注射針
    筒6支；於94年3月23日扣案之第1級毒品海洛因1包（淨重
    0.18 公克、空包裝重0.15公克）等物，分別係在案外人謝
    鴻文、張志成、蕭焜明等人持有中為警查獲，業據渠等於警
    詢中供承在卷，核與被告之供述相符，本院復查無證據證明
    上開物品與本件被告施用第1級、第2級毒品犯行有關，自不
    得宣告沒收或銷燬，附此敘明。
據上論斷，應依刑事訴訟法273條之1第1項、第284條之1、第299
條第1項前段，毒品危害防制條例第10條第1項、第2項、第18條
第1項前段、第23條第2項，刑法第11條、第56條、第47條、第51
條第5款、第9款，判決如主文。
本案經檢察官甲○○到庭執行職務。
中　　華　　民　　國　　94　　年　　6 　　月　　30　　日
                  鳳山刑事第1庭  法　官王雅苑
以上正本證明與原本無異。
如不服本判決，應於收受送達後10日內向本院提出上訴書狀。
　　　　　　　　　　　　　       書記官林志衡
中　　華　　民　　國　　94　　年　　6 　　月　　30　　日
附錄法條：
毒品危害防制條例第10條施用第1級毒品者，處6月以上5年以下
有期徒刑。
施用第2級毒品者，處3年以下有期徒刑。
